臺灣板橋地方法院交通事件裁定　　　　99年度交聲字第2002號
原處分機關　交通部公路總局臺北區監理所
異　議　人
即受處分人　張意松
上列異議人即受處分人因違反道路交通管理處罰條例案件，對於
交通部公路總局臺北區監理所民國99年6 月23日北監自裁字第裁
40-AEX669689號處分聲明異議，本院裁定如下：
    主      文
異議駁回。
    理      由
一、原處分意旨略以：異議人即受處分人張意松於民國99年1 月
    20日上午10時48分許，駕駛車牌號碼0953-FJ 號自用小客車
    ，在臺北市○○街與萬全街之交岔路口，因有「支線道車不
    讓幹線道車先行」之違規行為，經臺北市政府警察局大同分
    局交通分隊員警以北市警交字第AEX669689 號舉發違反道路
    交通管理事件通知單舉發之。嗣異議人不服舉發提出申訴，
    經原處分機關調查結果，仍認前開違規行為明確，乃依道路
    交通管理處罰條例第45條第9 款、第63條第1 項第1 款（原
    處分漏載第1 款）之規定，於99年6 月23日以北監自裁字第
    40-AEX669689號違反道路交通管理事件裁決書，對異議人裁
    處罰鍰新臺幣（下同）600 元，並記違規點數1 點在案。
二、本件聲明異議意旨略以：異議人於上開時、地駕駛汽車，確
    實有停看聽，且緩慢通行至上開交岔路口近車身一半，係證
    人王昭文騎乘機車，以極快速度行駛而來，撞及其所駕駛自
    用小客車，其難以閃躲。為此聲明異議，請求撤銷原處分云
    云。
三、按汽車行至無號誌或號誌故障而無交通指揮人員指揮之交岔
    路口，支線道車應暫停讓幹線道車先行，道路交通安全規則
    第102 條第1 項第2 款規定甚明。次按汽車駕駛人，爭道行
    駛，支線道車不讓幹線道車先行，處600 元以上1,800 元以
    下罰鍰，並予記違規點數1 點，道路交通管理處罰條例第45
    條第9 款、第63條第1 項第1 款分別定有明文。道路交通管
    理處罰條例及道路交通安全規則上開規定，旨在確認行車順
    序及劃分道路路權，以維護交通往來之安全，所謂支線道車
    應暫停讓幹線道車先行，當指支線道車輛駕駛人須將車輛暫
    停，待有路權之幹線道駕駛通過，安全無虞時，始能再繼續
    通行，合先敘明。
四、經查：
（一）異議人即受處分人張意松於99年1 月20日上午10時48分許
      ，駕駛車牌號碼0953-FJ 號自用小客車，沿臺北市○○街
      由西往東方向前進，行至萬全街與雙連街之交岔路口，適
      證人王昭文騎乘機車沿臺北市○○街由南往北方向，行至
      上開交岔路口，因異議人有「支線道車不讓幹線道車先行
      」之違規行為，致證人王昭文閃避不及，撞及異議人所駕
      駛上開自用小客車右前車輪等情，業經證人王昭文於警詢
      及本院訊問時證述甚詳，復有道路交通事故現場圖1 紙、
      現場照片12張及臺北市政府警察局北市警交字第AEX66968
      9 號舉發違反道路交通管理事件通知單1 紙附卷可稽，應
      堪信為真實。
（二）異議人雖以前揭情詞置辯，然查：
   1、按停車再開標誌「遵１」，用以告示車輛駕駛人必須停車
      觀察，認為安全時，方得再開。設於安全停車視距不足之
      交岔道路次要道路口，道路交通標誌標線號誌設置規則第
      58條第1 項已有明文。次按道路交通標誌標線號誌設置規
      則第58條、第59條、第172 條、第177 條、第211 條已有
      幹、支道依不同道路交通設施設置之原則，如：交岔路口
      若設有閃光紅燈或「讓」、「停」等標誌、標線之道路則
      為支線道，設有閃光黃燈或未設上述相關標誌、標線道路
      為幹線道，此經交通部91年9 月12日交路字第0910008816
      號函釋甚明。查異議人於上開時間，沿臺北市○○街由西
      往東方向行駛，行至萬全街與雙連街之交岔路口，而萬全
      街口設有停車再開之標誌乙情，有道路交通事故現場圖1
      紙及現場照片2 張在卷可考。則本件事故之交岔路口，既
      在萬全街口設有停車再開標誌，揆諸前開說明，萬全街當
      屬支線道甚明。異議人駕駛自用小客車行經上開交岔路口
      ，其行駛於支線道，見有停車再開之標誌，自應遵循上開
      規定，停車觀察，禮讓幹線道車輛優先通行，確認已無來
      車且安全無虞時，方得起步穿越路口。
   2、異議人雖辯稱：伊於上開交岔路口，確係停看聽後，始緩
      慢通過該路口，係證人王昭文駕車車速過快，撞及伊所駕
      駛自用小客車云云。然查，證人王昭文於警詢及本院訊問
      時俱稱：伊當時騎乘機車沿臺北市○○街由南往北方向前
      進，時速約30公里，行至雙連街與萬全街之交岔路口，見
      異議人駕車沿萬全街由西往東方向，行駛至上開交岔路口
      ，與伊距離約3 、4 公尺，伊看到異議人時，異議人所駕
      駛自用小客車已出來約半個車頭，並持續往前移動，伊緊
      急煞車已來不及，才撞到異議人所駕駛自用小客車右前輪
      鋼圈，伊沒有印象異議人起步前有無在路口停等等語甚明
      。足見，證人王昭文騎乘機車行駛於幹線道，行至上開交
      岔路口時，遇異議人駕車行駛於支線道，未讓證人王昭文
      先行，致證人王昭文閃避不及，因而撞及異議人所駕駛自
      用小客車。是本件異議人駕車行駛於支線道，不讓幹線道
      車先行之違規行為甚為明確。異議人上開所辯，已無足採
      。況查，本件事故發生後，異議人所駕駛自用小客車停在
      萬全街距離銜接路口約6.5 公尺處（9.5-3 ＝6.5 ），此
      有道路交通事故現場圖1 紙在卷可查；又異議人於本件事
      故發生當時之時速約10公里乙情，亦據異議人於本院訊問
      時供陳甚詳。是異議人行車駛入上開交岔路口，往銜接路
      段前進，行至肇事地點，需時約2.34秒【（60×60×6.5
      ）÷（10x1000 ）＝2.34】。再者，證人王昭文於本件事
      故發生前時速約30公里乙情，業如前述。足見異議人駕車
      駛入上開交岔路口前，與證人王昭文相距僅約19.5公尺【
      （30×1000）÷3600×2.34＝19.5】。是異議人倘於駛入
      上開交岔路口前，確係停車觀察，確認有無來車，應可發
      覺19.5公尺外證人王昭文所騎乘之重型機車已駛近該路口
      。詎異議人無視幹線道來車，執意進入路口，自與上開道
      路交通規則相悖。從而，異議人辯稱：伊確已停車確定並
      無來車，始起步前行云云，顯非可採。
五、綜上，本件異議人確有於上開時、地，爭道行駛，支線道車
    不讓幹線道車先行之違規行為。原處分機關依道路交通管理
    處罰條例第45條第9 款、第63條第1 項第1 款之規定，裁處
    異議人罰鍰600 元，並記違規點數1 點，並無違誤或不當。
    從而本件異議為無理由，應予駁回。
六、據上論斷，應依道路交通事件處理辦法第18條，裁定如主文
    。
中    華    民    國    100     年    2     月  23    日
                  交通法庭法  官  謝梨敏
上列正本證明與原本無異。
如不服本裁定，應於裁定送達後五日內敘明抗告理由，向本院提
出抗告狀。
                          書記官  林怡君
中    華    民    國    100     年    2     月  23    日